Inventaris van het archief van het Ministerie van Sociale Zaken en Werkgelegenheid: Collectieve Arbeidsovereenkomsten (CAO''s), (1941) 1945-1994 (1997)
Nationaal Archief, Den Haag
- Inkomens- en arbeidsvoorwaardenbeleid 1940-1994, 047
  - Het registreren van door partijen aangemelde, afgesloten, gewijzigde of opgezegde c.a.o.'s., 60
    - Bedrijfstakken op volgorde van de code, I
      - Dagbladbedrijf CAO 10-05-1990 - 31-01-1994, administratief AVV., 1990-1992; 3110
      - Dagbladbedrijf CAO 20-07-1984 - 31-01-1985 resp. 31-01-1988, administratief personeel AVV., 1984-1985; 3571
      - Dagbladbedrijf CAO 23-11-1989 - 31-01-1991, administratief AVV., 3114
      - Dagbladbedrijf CAO 24-09-1985 - 31-01-1987, resp. 31-01-1990 (art. 15.2), resp. 31-01-1988 (art. 15.3), administratief personeel., 1985-1987; 2131
      - Dagbladbedrijf CAO 30-12-1987 - 31-01-1989 resp. 31-01-1992, administratief personeel., 1987-1988; 2130
      - Nieuwsbladjournalisten CAO 01-01-1984 - 30-06-1992 REG., 1986-1992; 3097
        Reg.nr.: 24-13C
      - Nieuwsbladjournalisten CAO 13-05-1992 - 30-06-1992 AVV., 3113
      - Nieuwsbladjournalisten CAO 14-12-1990 - 30-06-1991 AVV., 1990-1991; 3116
      - Nieuwsbladjournalisten CAO 1970-1972., 1971-1972; 1241
      - Nieuwsbladjournalisten CAO 1973-1977., 1244
      - Nieuwsbladjournalisten CAO 21-06-1989 - 30-06-1989., 2132
      - Huis-aan-huisbladjournalisten CAO 01-07-1982 - 30-06-1989., 1982-1989; 2187
        Reg.nr.: 24-13D
      - Huis-aan-huisbladjournalisten CAO 20-10-1987 - 30-06-1989., 2134
      - Huis-aan-huisbladjournalisten CAO 21-01-1986 - 31-03-1987., 1984-1986; 2133
      - Huis-aan-huisbladjournalisten CAO 10-11-1989 - 30-06-1991 AVV., 3108
      - Huis-aan-huisbladjournalisten CAO 14-12-1991 - 30-06-1992 AVV., 1991-1992; 3106
      - Opinieweekbladjournalisten CAO 01-01-1983 - 31-12-1989., 1984-1989; 2185
        Reg.nr.: 24-14
      - Opinieweekbladjournalisten CAO 03-04-1991 - 31-12-1991 AVV., 3103
      - Opinieweekbladjournalisten CAO 17-10-1984 - 31-12-1985., 2135
      - Opinieweekbladjournalisten CAO 1970-1982., 1971-1982; 1242
      - Opinieweekbladjournalisten CAO 1973-1979., 1973-1980; 1246
      - Opinieweekbladjournalisten CAO 30-12-1989 - 31-12-1989., 1989-1990; 2216
      - Publiekstijdschriftjournalisten CAO 01-01-1982 - 30-06-1987., 1982-1989; 2184
        Reg.nr.: 24-16
      - Publiekstijdschriftjournalisten CAO 01-07-1987 - 31-12-1991 REG., 1989-1991; 3112
      - Publiekstijdschriftjournalisten CAO 17-10-1984 - 31-12-1985 AVV., 3575
      - Publiekstijdschriftjournalisten CAO 1975-1981., 1326
      - Publiekstijdschriftjournalisten CAO 1975-1981., 1975-1982; 1386
      - Publiekstijdschriftjournalisten CAO 22-03-1986 - 30-06-1987., 2217
      - Publiekstijdschriftjournalisten CAO 29-03-1991 - 31-12-1991 AVV., 3109
      - Publiekstijdschriftjournalisten CAO 29-08-1989 - 31-12-1989., 2222
      - Notariaat CAO 01-01-1989 - 31-12-1992 REG., 1989 - 1992; 3104
        Reg.nr.: 24-17
      - Notariaat CAO 01-04-1981 - 31-12-1986., 1981-1986; 2192
      - Notariaat CAO 01-08-1985 - 31-03-1986., 2223
      - Notariaat CAO 06-08-1986 - 31-12-1986., 1986-1987; 2225
      - Notariaat CAO 15-08-1992 - 31-12-1992 AVV., 3100
      - Notariaat CAO 18-09-1981 - 31-03-1982 en 13-07-1982 - 31-03-1983 en 06-07-1983 - 31-03-1984 en 07-03-1985 - 31-03-1985 AVV., 1981-1985; 3573
      - Notariaat CAO 1970-1980., 1971-1980; 1249
      - Notariaat CAO 1977-1981., 1250
      - Notariaat CAO 23-05-1989 - 31-12-1989., 2226
      - Notariaat CAO 30-08-1990 - 31-12-1991 AVV., 1990-1991; 3102
      - Bejaardentehuizen CAO 1975., 1319
        Reg.nr.: 24-18
      - Bejaardentehuizen CAO 01-01-1982 - 31-12-1983., 1981-1983; 2188
      - Bejaardentehuizen CAO 01-01-1983 - 31-12-1985 REG., 1983-1985; 3119
      - Bejaardentehuizen CAO 01-01-1985 - 31-03-1989., 1985-1989; 2190
      - Bejaardentehuizen CAO 01-04-1989 - 31-03-1990 KVO., 3122
      - Bejaardentehuizen CAO 01-04-1990 - 31-03-1992 KVO., 1990-1991; 3118
      - Bejaardentehuizen CAO 03-04-1986 - 31-12-1986., 1985-1986; 2136
      - Bejaardentehuizen CAO 03-11-1988 - 31-03-1989., 2141
      - Bejaardentehuizen CAO 1975., 1974-1979; 2191
      - Bejaardentehuizen CAO 1980-1981., 1979-1981; 2189
      - Bejaardentehuizen CAO 1990, niet in behandeling genomen gezien de looptijd AVV., 3117
      - Bejaardentehuizen CAO 21-03-1991 - 31-03-1992, deel I AVV., 1990-1991; 3115
      - Bejaardentehuizen CAO 21-03-1991 - 31-03-1992, deel II AVV., 1991-1992; 3121
      - Bejaardentehuizen CAO 25-05-1976 - 31-12-1976, 17-10-1977 - 31-12-1977, 29-06-1978 - 31-12-1978 en 11-04-1979 - 31-12-1979, corr. 1976-1979 AVV., 3584
      - Bejaardentehuizen CAO 29-03-1988 - 31-03-1988., 1987-1988; 2137
      - Bejaardentehuizen CAO 29-12-1980 - 31-12-1981, 05-04-1983 - 31-12-1983 AVV., 1979-1983; 3579
      - Kindertehuizen en kinderuitzending CAO 1970-1973., 1970-1974; 1256
        Reg.nr.: 24-20
      - Kindertehuizen en kinderuitzending CAO 1974-1976., 1973-1976; 1254
      - Kindertehuizen en kinderuitzending CAO 1977-1978., 1262
      - Kindertehuizen en kinderuitzending CAO 1979., 1252
      - Kindertehuizen en kinderuitzending CAO 1979, bladen., 1978-1979; 1253
      - Kindertehuizen en kinderuitzending CAO 1979, salarisregeling., 1978-1980; 1251
      - Kindertehuizen en kinderuitzending CAO 1980-1982., 1980-1983; 2186
      - Kindertehuizen en kinderuitzending CAO 1983 - 31-12-1985., 1983-1985; 2195
      - Uitzendbureaus CAO 01-04-1981 - 31-03-1986, kantoor- en administratieve sector REG., 1981-1990; 3127
        Reg.nr.: 24-21
      - Uitzendbureaus CAO 13-07-1985 - 31-03-1986, kantoor- en administratieve sector., 2138
      - Uitzendbureaus CAO 1970-1975., 1258
      - Uitzendbureaus CAO 1979-1980., 1978-1980; 1267
      - Uitzendbureaus CAO 1979-1980., 1979-1981; 1261
      - Uitzendbureaus CAO 22-03-1982 - 31-03 1982, kantoor- en administratieve sector AVV., 1981-1982; 3576
      - Uitzendbureaus CAO 28-09-1984 - 31-03-1985, kantoor- en administratieve sector AVV., 3447
      - Uitzendbureaus CAO AVV., 1977-1979; 5731
      - Uitzendbureaus CAO AVV., 1973-1976; 5730
      - Uitzendbureaus CAO REG., 1976-1977; 5733
      - Boekenuitgeverijbedrijf CAO 01-01-1982 - 31-12-1985., 1982-1985; 2194
        Reg.nr.: 24-22
      - Boekenuitgeverijbedrijf CAO 01-01-1986 - 31-12-1990 REG., 1986-1990; 3125
      - Boekenuitgeverijbedrijf CAO 16-12-1987 - 31-12-1988., 2144
      - Boekenuitgeverijbedrijf CAO 18-09-1991 - 31-03-1992 AVV., 3126
      - Boekenuitgeverijbedrijf CAO 1978-1981., 1260
      - Boekenuitgeverijbedrijf CAO 1979-1981., 1979-1980; 1259
      - Boekenuitgeverijbedrijf CAO 20-11-1986 - 31-12-1986., 2143
      - Boekenuitgeverijbedrijf CAO 29-05-1984 - 31-12-1984 en 07-08-1985 - 31-12-1985 AVV., 1983-1985; 3444
      - Boekenuitgeverijbedrijf CAO 31-10-1989 - 31-12-1990 AVV., 3132
      - Boekhandel CAO 1966, 1969, 1973 en 1975., 1966-1975; 3553
      - Vaktijdschriftjournalisten CAO 17-01-1990 - 31-12-1990 AVV., 1989-1990; 3120
        Reg.nr.: 24-23
      - Vaktijdschriftjournalisten CAO 1981-1990 REG., 3124
      - Directiefuncties in de gezinszorg salarisregeling; procedure vaststelling bindende regeling niet voortgezet wegens onthouding van instemming St.v.d.Arbeid (1986)., 2203
        Reg.nr.: 24-24
      - Gecoördineerd Bejaardenwerk CAO REG., 1979-1980; 5729
        Reg.nr.: 24-25
      - Groepsopvoeders voor kinderbescherming CAO 1978-1980., 1271
        Reg.nr.: 24-26
      - Internaten voor kinderen van binnenschippers en/of kermisexploitanten CAO REG., 1977-1979; 5734
        Reg.nr.: 24-29
      - Internaten voor kinderen van binnenschippers en/of kermisexploitanten CAO 1979 - 30-04-1986., 1979-1986; 2193
      - Internaten voor kinderen van binnenschippers en/of kermisexploitanten CAO v.a. 01-05-1986 - 30-04-1989., 1986-1988; 2202
      - Internaten voor kinderen van binnenschippers en/of kermisexploitanten CAO 01-05-1989 - 30-04-1993 REG., 1989-1992; 3131
      - Medische kleuterdagverblijven CAO REG., 1972-1977; 5736
        Reg.nr.: 24-30
      - Medische kleuterdagverblijven CAO 1978., 1977-1979; 1264
      - Medische kleuterdagverblijven CAO 1979., 1292
      - Medische kleuterdagverblijven CAO 1980 - 1987, deel I., 1980-1981; 2199
      - Medische kleuterdagverblijven CAO 1980 - 1987, deel II., 1982; 2200
      - Medische kleuterdagverblijven CAO 1980 - 1987, deel III., 1983-1987; 2201
      - Bureaus voor Rechtshulp 30-10-1990 - 31-12-1990 AVV., 3136
        Reg.nr.: 24-31
      - Bureaus voor Rechtshulp CAO 01-01-1984 - 31-12-1984, inwerking- treding per 16-08-1984., 1982-1985; 140
      - Bureaus voor Rechtshulp CAO 01-01-1985 - 31-12-1990 REG., 1985-1990; 3123
      - Bureaus voor Rechtshulp CAO 09-08-1989 - 31-12-1989., 1988-1989; 2148
      - Bureaus voor Rechtshulp CAO 16-07-1987 - 31-12-1987., 1986-1987; 2146
      - Bureaus voor Rechtshulp CAO 25-12-1985 - 31-12-1985 AVV., 1985-1986; 3448
      - Kinderdagverblijven CAO 1978-1980., 1977-1980; 1286
        Reg.nr.: 24-32
      - Bedrijfsverenigingen GAK, GMD en Sociale Fondsen CAO model REG., 1970-1981; 5728
        Reg.nr.: 24-33
      - Bedrijfsverenigingen GAK, GMD en Sociale Fondsen CAO model 01-01-1982 - 31-12-1986., 1982-1986; 2196
      - Bedrijfsverenigingen GAK, GMD en Sociale Fondsen CAO model 01-01-1987 - 01-07-1993 REG., 1987-1994; 3130
      - Kraamverzorgsters CAO REG., 1970-1979; 5743
        Reg.nr.: 24-35
      - Ziekenhuiswezen CAO 01-01-1986 - 01-04-1988., 1987-1988; 2207
      - Ziekenhuiswezen CAO 01-04-1988 - 31-03-1989 REG., 1988-1989; 3133
      - Ziekenhuiswezen CAO 01-04-1989 - 31-03-1990 KVO., 1989-1990; 3134
      - Ziekenhuiswezen CAO 01-07-1984 - 31-12-1985, verzoek ingetrokken corr. 1985 AVV., 3583
      - Ziekenhuiswezen CAO 03-12-1987 - 31-03-1988, deel I., 2160
      - Ziekenhuiswezen CAO 03-12-1987 - 31-03-1988, deel II., 1987-1988; 2161
      - Ziekenhuiswezen CAO 06-02-1991 - 31-03-1992 AVV., 1990-1991; 3148
      - Ziekenhuiswezen CAO 07-12-1989 - 31-03-1990 AVV., 1989-1990; 3129
      - Ziekenhuiswezen CAO 16-02-1980 - 31-03-1982, 16-02-1982 - 31-03-1982 AVV., 1980-1982; 3451
      - Ziekenhuiswezen CAO 1976 - 1979., 2145
      - Ziekenhuiswezen CAO 1980 - 1981., 1980-1982; 2147
      - Ziekenhuiswezen CAO 1982 - 01-06-1993, sociale begeleiding REG., 1982-1988; 3144
      - Ziekenhuiswezen CAO 1982 - 31-12-1985., 1982-1985; 2149
      - Ziekenhuiswezen CAO 1984 - 1985, verzoek ingetrokken AVV., 3456
      - Ziekenhuiswezen CAO 28-06-1984 - 28-12-1984, ingetrokken door partijen corr. 1984 AVV., 3582
      - Ziekenhuiswezen CAO 28-12-1988 - 31-03-1989, deel I., 2154
      - Ziekenhuiswezen CAO 28-12-1988 - 31-03-1989, deel II., 1988-1989; 2155
      - Ziekenhuiswezen CAO 31-08-1991 - 31-03-1992 AVV., 3128
      - Ziekenhuizen CAO AVV., 1978-1980; 5751
      - Ziekenhuizen CAO REG., 1968-1981; 5735
      - Ziekenhuizen CAO REG., 1970-1977; 5732
      - Ziekenhuizen CAO REG., 1974; 5744
      - Ziekenhuizen CAO REG., 1975-1976; 5737
      - Bioscoopbedrijf CAO 01-04-1981 - 01-04-1987 REG., 1982-1987; 3580
        Reg.nr.: 24-39
      - Bioscoopbedrijf CAO REG., 1970-1981; 5740
      - Symfonie-orkesten CAO 01-01-1981 - 31-12-1982 en 01-01-1983 - 31-12-1984 en 01-01-1985 - 31-12-1985, rijkswege gesubsidieerde AVV., 1981-1985; 3581
        Reg.nr.: 24-40A
      - Symfonie-orkesten CAO 01-01-1986 - 31-12-1987, rijkswege gesubsidieerde., 1987-1988; 2206
      - Symfonie-orkesten CAO 01-01-1988 - 31-12-1988, rijkswege gesubsidieerde., 1988-1989; 2208
      - Symfonie-orkesten CAO REG., 1971-1972; 5739
      - Symfonie-orkesten CAO REG., 1973-1981; 5742
      - Mime CAO 01-09-1980 - 31-12-1988., 1982-1989; 2204
        Reg.nr.: 24-42
      - Kanaalzone Zeeuws-Vlaanderen CAO REG., 1970-1977; 5752
        Reg.nr.: 24-43C
      - Gasttoneelspelers CAO REG., 1976; 5741
        Reg.nr.: 24-45
      - Toneelbedrijf CAO REG., 1970-1981; 5738
      - Toneelbedrijf CAO, kunstenaars REG., 1972-1980; 5757
      - Toneelkunstenaars CAO 01-09-1979 - 31-12-1986., 1980-1985; 2211
      - Toneeltechnici CAO 01-09-1982 - 31-12-1986., 1982-1985; 2205
      - Bibliotheektechnisch personeel CAO REG., 1975-1978; 5746
        Reg.nr.: 24-47
      - Bibliotheektechnisch personeel CAO REG., 1973-1974; 5755
      - Niet-Bibliotheektechnisch personeel CAO REG., 1972-1976; 5754
      - Niet-Bibliotheektechnisch personeel CAO REG., 1975-1978; 5745
      - Openbare leeszalen en bibliotheek CAO REG., 1973-1978; 5749
      - Openbare bibliotheken CAO 01-01-1988 - 31-03-1992 REG., 1989-1991; 3142
      - Openbare bibliotheken CAO 05-03-1992 - 31-03-1992 AVV., 1991-1992; 3152
      - Openbare bibliotheken CAO 13-12-1988 - 31-12-1988., 2151
      - Openbare bibliotheken CAO 1979-1982., 1978-1982; 2210
      - Openbare bibliotheken CAO 1983 - 31-12-1988., 1983-1988; 2209
      - Openbare bibliotheken CAO 20-11-1987 - 31-12-1987., 1986-1988; 2150
      - Openbare bibliotheken CAO 21-04-1989 - 31-12-1989., 1989-1990; 2152
      - Openbare bibliotheken CAO 22-08-1983 - 31-12-1984, 12-09-1985 - 31-12-1985 AVV., 1983-1986; 3578
      - Openbare bibliotheken CAO 23-05-1979 - 31-12-1982, 09-03-1982 - 31-12-1982., 1978-1982; 3433
      - Openbare bibliotheken CAO 30-11-1990 - 31-03-1992 AVV., 3137
      - Europese Economische Gemeenschap CAO REG., 1970-1979; 5748
        Reg.nr.: 24-52
      - Betaald voetbal Nederland contractspelers CAO 01-01-1979 - 30-06-1988., 1979-1988; 2214
        Reg.nr.: 24-53
      - Betaald voetbal Nederland contractspelers CAO 01-07-1988 - 30-07-1992 REG., 1989-1991; 3149
      - Betaald voetbal Nederland contractspelers CAO 03-06-1898 - 30-06-1990 AVV., 1989; 3145
      - Betaald voetbal Nederland contractspelers CAO 18-12-1990 - 30-06-1991 AVV., 1990-1991; 3138
      - Betaald voetbal Nederland contractspelers CAO 27-05-1988 - 30-06-1988., 2153
      - Betaald voetbal Nederland contractspelers CAO 21-05-1980 - 30-06-1980, 02-04-1982 - 30-06-1982 AVV., 1979-1982; 3423
      - Uitzendbureaus (vaste medewerkers) CAO 01-01-1988 - 31-03-1993 REG., 1989-1992; 3151
        Reg.nr.: 24-54
      - Uitzendbureaus (vaste medewerkers) CAO 01-10-1981 - 31-12-1987., 1981-1987; 2212
      - Uitzendbureaus (vaste medewerkers) CAO 08-07-1992 - 31-03-1993 AVV., 3135
      - Uitzendbureaus (vaste medewerkers) CAO 09-05-1989 - 31-12-1989., 2157
      - Uitzendbureaus (vaste medewerkers) CAO 13-10-1987 - 31-12-1987., 2156
      - Uitzendbureaus (vaste medewerkers) CAO 30-01-1991 - 31-12-1991 AVV., 1990-1991; 3143
      - Uitzendbureaus (vaste medewerkers) CAO 30-07-1982 - 31-12-1982, 29-10-1985 - 31-12-1985 AVV., 1981-1985; 3427
      - Zelfstandig werkende rayon-CAV's en R.K. Boerenbonden CAO 01-04-1983 - 31-03-1992 REG., 1983-1991; 3157
        Reg.nr.: 24-55
      - Gezondheidscentra CAO 01-01-1987 - 31-12-1989., 1987-1989; 2215
        Reg.nr.: 24-56
      - Gezondheidscentra CAO 01-01-1987 - 31-12-1992, Fonds Overleg Arbeidsvoorwaarden REG., 1987-1991; 3150
      - Gezondheidscentra CAO 01-01-1989 - 31-12-1990 en 27-03-1991 - 31-12-1992, Fonds Overleg Arbeidsvoorwaarden AVV., 1988-1991; 3139
      - Gezondheidscentra CAO 01-01-1990 - 31-12-1992 KVO., 1990-1991; 3146
      - Gezondheidscentra CAO 01-04-1989 - 31-12-1989., 1988-1989; 2162
      - Gezondheidscentra CAO 1986 - 31-12-1986., 2213
      - Gezondheidscentra CAO 21-11-1990 - 31-12-1990 AVV., 3140
      - Gezondheidscentra CAO 23-03-1988 - 31-12-1988, Fonds Overleg Arbeidsvoorwaarden., 1987-1988; 2163
      - Gezondheidscentra CAO 24-03-1988 - 31-12-1988., 1987-1988; 2159
      - Gezondheidscentra CAO 25-09-1987 - 31-12-1987., 1986-1987; 2158
      - Gezondheidscentra CAO 27-03-1991 - 31-03-1991 en 08-01-1992 - 31-03-1992 AVV., 1990-1992; 3147
      - Reclasseringsinstellingen 01-01-1990 - 31-12-1990, rechtspositieregeling., 3154
        Reg.nr.: 24-57
      - Reclasseringsinstellingen 1986 - 21-08-1989, rechtspositieregeling., 1987-1989; 2219
      - Reclasseringsinstellingen CAO 01-01-1991 - 31-03-1993 KVO., 1991-1992; 3141
      - Kruiswerk en tuberculosebestrijding CAO 01-01-1982 - 31-12-1985., 1981-1986; 2169
        Reg.nr.: 24-60
      - Kruiswerk en tuberculosebestrijding CAO 01-01-1986 - 31-12-1989., 1986-1989; 2218
      - Kruiswerk en tuberculosebestrijding CAO 01-01-1988 - 31-03-1992 REG., 1986-1991; 3162
      - Kruiswerk en tuberculosebestrijding CAO 01-08-1989 - 31-12-1989., 2220
      - Kruiswerk en tuberculosebestrijding CAO 01-10-1979 - 01-05-1982., 1979-1981; 2164
      - Kruiswerk en tuberculosebestrijding CAO 04-09-1981 - 30-04-1982, 28-08-1984 - 31-12-1985 AVV., 1979-1986; 3412
      - Kruiswerk en tuberculosebestrijding CAO 05-03-1992 - 31-03-1992 AVV., 1991-1992; 3156
      - Kruiswerk en tuberculosebestrijding CAO 09-01-1987 - 31-12-1987, deel I., 1986; 2166
      - Kruiswerk en tuberculosebestrijding CAO 09-01-1987 - 31-12-1987, deel II., 1986; 2167
      - Kruiswerk en tuberculosebestrijding CAO 09-01-1987 - 31-12-1987. deel III., 1986-1987; 2170
      - Kruiswerk en tuberculosebestrijding CAO 15-12-1982 - 31-12-1983 AVV., 1981-1983; 3417
      - Kruiswerk en tuberculosebestrijding CAO 18-12-1990 - 31-03-1991 AVV., 1990-1991; 3153
      - Kruiswerk en tuberculosebestrijding CAO 23-03-1990 - 31-12-1990 AVV., 1989-1990; 3159
      - Kruiswerk en tuberculosebestrijding CAO 29-07-1988 - 31-12-1989., 2221
      - HBO-instellingen CAO vanaf 1982 - 31-12-1989., 1983-1988; 2230
        Reg.nr.: 24-61
      - Basiseducatie-instellingen CAO 01-09-1990 - 31-12-1990 AVV., 3163
        Reg.nr.: 24-63
      - Basiseducatie-instellingen CAO 10-09-1992 - 31-12-1992 AVV., 3155
      - Basiseducatie-instellingen CAO 30-05-1987 - 31-12-1990, welzijnswerk REG., 1987-1990; 3164
      - Basiseducatie-instellingen CAO 30-12-1989 - 31-12-1989., 1988-1990; 2228
      - Voetbaloefenmeesters in het betaalde voetbal in Nederland CAO 01-10-1987 - 30-06-1989., 2224
        Reg.nr.: 24-64
      - Voetbaloefenmeesters in het betaalde voetbal in Nederland CAO 01-07-1987 - 30-06-1992 REG., 1987-1991; 3161
      - Voetbaloefenmeesters in het betaalde voetbal in Nederland CAO 17-10-1991 - 30-06-1992 AVV., 3160
      - Uitzendkrachten CAO 01-07-1987 - 31-12-1991, eerste CAO voor alle uitzendkrachten REG., 1987-1991; 3158
        Reg.nr.: 24-65
      - Uitzendkrachten CAO 01-11-1991 - 31-12-1991 AVV., 1990-1991; 3170
      - Uitzendkrachten CAO 19-07-1990 - 30-06-1991 AVV., 3173
      - Uitzendkrachten CAO 23-05-1989 - 31-12-1989., 2234
      - Uitzendkrachten CAO 31-12-1987 - 31-12-1988., 1987-1988; 2233
      - Kunstzinnige vorming CAO 03-05-1991 - 31-12-1992 AVV., 1990-1991; 3166
        Reg.nr.: 24-66
      - Kunstzinnige vorming CAO 08-06-1989 - 31-12-1989, deel I., 2168
      - Kunstzinnige vorming CAO 08-06-1989 - 31-12-1989, deel II., 2235
      - Kunstzinnige vorming CAO 1988 - 31-12-1989 REG., 1988-1989; 3167
      - Kunstzinnige vorming CAO 23-03-1990 - 31-12-1990 AVV., 3168
      - Kunstzinnige vorming CAO 30-07-1992 - 31-12-1992 AVV., 3169
      - Jeugdhulpverlening CAO 01-01-1987 - 31-12-1988., 2229
        Reg.nr.: 24-67
      - Jeugdhulpverlening CAO 01-01-1989 - 31-03-1993 REG., 1989-1992; 3171
      - Jeugdhulpverlening CAO 05-12-1989 - 31-12-1989 AVV., 3165
      - Jeugdhulpverlening CAO 09-05-1991 - 31-03-1992 AVV., 3172
      - Jeugdhulpverlening CAO 23-08-1988 - 31-12-1988., 2165
      - Jeugdhulpverlening CAO 23-08-1988 - 31-12-1988., 2227
      - Jeugdhulpverlening CAO 29-03-1991 - 31-03-1991 AVV., 1990-1991; 3177
      - Jeugdhulpverlening CAO 29-03-1991 - 31-03-1991 AVV., 3175
      - Jeugdhulpverlening CAO 31-12-1991 - 31-03-1993 AVV., 1991-1992; 3179
      - Gezinsverzorging en Algemeen Maatschappelijk Werk CAO 28-12-1988 - 31-12-1988., 1988-1989; 2231
        Reg.nr.: 24-68
      - Gezinsverzorging en Algemeen Maatschappelijk Werk CAO 01-01-1988 - 31-12-1988., 1988-1989; 2232
      - Gezinsverzorging en Algemeen Maatschappelijk Werk CAO 07-12-1989 - 31-12-1990 AVV., 1989-1990; 3174
      - Gezinsverzorging en Algemeen Maatschappelijk Werk CAO 09-11-1990 - 31-12-1990 AVV., 3176
      - Gezinsverzorging en Algemeen Maatschappelijk Werk CAO 17-12-1991 - 31-12-1991., 175
      - Gezinsverzorging en Algemeen Maatschappelijk Werk CAO 26-04-1991 - 31-12-1991., 176
      - Gezinsverzorging en Algemeen Maatschappelijk Werk CAO vanaf 01-01-1988 REG., 1989-1990; 3178
      - Verslavingszorg 01-04-1991 - 30-06-1993., 1990-1991; 3180
        Reg.nr.: 24-69
      - Verslavingszorg CAO 1987 AVV ingetrokken., 1989-1990; 3182
      - Dans, omscholingsregeling 01-09-1986 - 31-12-1992 KVO., 1986-1992; 3184
        Reg.nr.: 24-70
      - Dans, pensioenregeling CAO 01-01-1987 - 31-12-1991 KVO., 1988-1989; 3181
        Reg.nr.: 24-71
      - Verenigingscrematoria CAO 01-01-1988 - 30-06-1990 REG., 1988-1990; 3185
        Reg.nr.: 24-72
      - Werkgeversorganisatie in de Sport (W.O.S.) CAO 01-01-1990 - 31-03-1993 KVO., 1990-1993; 3183
        Reg.nr.: 24-74
      - Huishoudelijk Personeel CAO REG., 1971; 5756
        Reg.nr.: 26-01A
      - Gezinsverzorgsters CAO REG., 1970-1980; 5747
        Reg.nr.: 26-02A
      - Jeugdloon CAO REG., 1970-1979; 5753
        Reg.nr.: 33-04
      - Equal Pay CAO REG., 1970-1980; 5750
        Reg.nr.: 33-06
      - Handelsreizigers CAO REG., 1970-1978; 5758
        Reg.nr.: 34-01
      - Minimum jeugdloon CAO 01-01-1974 - 01-07-1980, loon, vakantie en vakantiebijslag REG., 1970-1979; 5981
        Reg.nr.: 44-36
      - Hogere Technische Scholen in Nederland CAO AVV., 1973-1975; 5761
        Reg.nr.: 82-51
      - Kinderbescherming CAO REG., 1972-1974; 5760
        Reg.nr.: 84-39
      - Club-, Buurt- en Wijkhuiswerk CAO REG., 1977-1980; 5759
        Reg.nr.: 84-91
      - Utrecht CAO 1970-1971, landbouw., 36
        Reg.nr.: L-1058
      - Utrecht CAO 1970-1971, tuinbouw., 32
      - IJsselmeerpolders CAO 1970-1971, landbouw., 944
        Reg.nr.: L-1260
      - IJsselmeerpolders CAO 1970-1971, tuinbouw., 942
      - Zeeland CAO 1970-1971, landbouw., 945
        Reg.nr.: L-1268
      - Zeeland CAO 1970-1971, tuinbouw., 940
      - Zuidhollandse Eilanden CAO 1970-1971, landbouw., 952
        Reg.nr.: L-1330
      - Limburg CAO 1970-1971, landbouw., 951
        Reg.nr.: L-1339
      - Limburg CAO 1970-1972, tuinbouw., 1970-1971; 946
      - Noord-Brabant CAO 1970-1971, landbouw., 947
        Reg.nr.: L-1340
      - Noord-Brabant CAO 1970-1971, tuinbouw., 948
      - Noord-Holland CAO 1970-1971, landbouw., 943
        Reg.nr.: L-1345
      - Noord-Holland CAO 1970-1972, tuinbouw., 963
      - Zuid-Holland CAO 1970-1971, landbouw (met uitzondering van de Zuidhollandse Eilanden)., 956
        Reg.nr.: L-1346
      - Zuid-Holland CAO 1970-1972, tuinbouw., 950
        Reg.nr.: L-1347
      - Groningen, Friesland en Drenthe CAO 1970-1971, landbouw., 955
        Reg.nr.: L-1348
      - Groningen, Friesland en Drenthe CAO 1970-1971, tuinbouw., 953
      - Gelderland en Overijssel CAO 1970-1971, landbouw., 949
        Reg.nr.: L-1349
      - Gelderland en Overijssel CAO 1970-1971, tuinbouw., 958
      - Boomkwekers Boskoop CAO 1970-1974., 1003
        Reg.nr.: L-146
      - Boomkwekers Boskoop CAO 1970-1974., 1014
      - Boomkwekers Boskoop CAO 1975-1979., 1006
      - Boomkwekers Boskoop CAO 1975-1980., 1975-1979; 997
      - Veenbedrijf CAO 1970-1978, Deurne en Asten., 39
        Reg.nr.: L-198
      - Akker-, weidebouw en veehouderij CAO 1970-1972., 1971-1973; 964
        Reg.nr.: L-I
      - Akker-, weidebouw en veehouderij CAO 1972-1973., 954
      - Akker-, weidebouw en veehouderij CAO 1973-1975., 961
      - Akker-, weidebouw en veehouderij CAO 1975-1976., 957
      - Akker-, weidebouw en veehouderij CAO 1975-1976., 959
      - Akker-, weidebouw en veehouderij CAO 1977-1980., 965
      - Akker-, weidebouw en veehouderij CAO 1977-1980., 1977-1982; 962